【裁判字號】    98,審訴,916
【裁判日期】    981130
【裁判案由】    違反毒品危害防制條例
【裁判全文】
臺灣新竹地方法院刑事宣示判決筆錄     98年度審訴字第916號
公  訴  人  臺灣新竹地方法院檢察署檢察官
被      告  乙○○
指定辯護人  本院公設辯護人甲○○
上列被告因違反毒品危害防制條例案件，檢察官提起公訴（98年
度毒偵字第1632號）後，聲請改依協商程序而為判決，本院於中
華民國98年11月30日下午4 時，在本院刑事第七法庭宣示判決，
出席職員如下：
                審判長法  官  劉兆菊
                      書記官  林兆嘉
                      通  譯  邱立杰
法官起立朗讀判決主文、犯罪事實要旨、處罰條文，及告以上訴
限制、期間並提出上訴狀之法院，且諭知記載其內容：
一、主  文：
    乙○○施用第一級毒品，累犯，處有期徒刑玖月。又施用第
    二級毒品，累犯，處有期徒刑伍月。應執行有期徒刑壹年。
二、犯罪事實要旨：
（一）乙○○前於民國88年間，因施用毒品案件，經本院於88年
      5月14日以88年度毒聲字第967號裁定送觀察、勒戒後，因
      認無繼續施用毒品之傾向，於88年5 月28日執行完畢釋放
      出所，並經臺灣新竹地方法院檢察署檢察官於88年5 月30
      日以88年度偵字第4029號為不起訴處分確定；又於88年間
      ，因施用毒品案件，經本院於89年1 月10日以89年度毒聲
      字第3 號裁定送觀察、勒戒後，因認無繼續施用毒品之傾
      向出所，並經臺灣新竹地方法院檢察署檢察官於89年2 月
      24日以88年度毒偵字第1275號為不起訴處分確定；復於89
      年間，因連續施用第二級毒品案件，經本院於89年7 月15
      日以89年度毒聲字第1760號裁定令入戒治處所施以強制戒
      治，嗣因戒治成效良好，經本院於90年4 月11日以90年度
      毒聲字第679 號裁定停止戒治，所餘戒治期間付保護管束
      ，並於90年5 月16日釋放出所，嗣因有違反保護管束情事
      ，經本院於90年9 月24日以90年度毒聲字第1385號裁定撤
      銷停止戒治，於91年5 月16日執行完畢釋放出所；刑責部
      分，則經本院於89年11月8 日以89年度簡上字第82號判決
      判處有期徒刑6月確定。
（二）乙○○前於90年間，因施用第一、二級毒品案件，經臺灣
      高等法院於92年3月31日以92年度上訴字第365號判決分別
      判處有期徒刑10月、8 月，併定應執行有期徒刑1年5月確
      定，於94年1 月11日縮短刑期假釋出監，嗣因撤銷假釋，
      尚有殘刑有期徒刑2月又4日；復於94年間，因竊盜案件，
      經本院於94年7月29日以94年度竹簡字第637號判決判處有
      期徒刑5 月確定，再與上開假釋撤銷應入監執行殘刑有期
      徒刑2月又4日接續執行，甫於95年5 月14日縮刑期滿執行
      完畢。再於94年間，因施用第一、二級毒品案件，經臺灣
      屏東地方法院於95年4月17日以95年度訴字第9號判決分別
      判處有期徒刑1年4月、9月，併定應執行有期徒刑2年，經
      臺灣高等法院高雄分院於95年8 月16日以95年度上訴字第
      908 號判決上訴駁回確定；又於95年間，因施用第一、二
      級毒品案件，經本院於95年12月28日以95年度訴字第913
      號判決分別判處有期徒刑7月、7月、3月、3月，併定應執
      行有期徒刑1年3月確定；復於95年間，因竊盜案件，經本
      院於95年9 月29日以95年度竹簡字第1030號判決判處有期
      徒刑6月確定；上開各案件，嗣經本院於96年8月17日以96
      年度聲減字第802號裁定各減其刑期2分之1 ，併分別定應
      執行有期徒刑11月又15日、1 年確定。另於95年間，因竊
      盜案件，經本院於95年11月17日以95年度易字第543 號判
      決判處有期徒刑8 月確定；繼於95年間，因違反公司法案
      件，經臺灣桃園地方法院於97年7 月18日以95年度訴字第
      2220號判決判處減為有期徒刑3 月確定；又再於97年間，
      因違反商業會計法案件，經臺灣桃園地方法院於97年4月7
      日以97年度審訴字第330號判決判處減為有期徒刑3月確定
      ；上開2 罪，嗣經臺灣桃園地方法院於98年1月7日以98年
      度聲字第85號裁定定應執行有期徒刑4 月確定；上開各案
      件，嗣經接續執行，於98年5月1日縮短刑期假釋付保護管
      束出監，嗣於98年6 月25日假釋期滿未經撤銷，其未執行
      之刑，以已執行論。
（三）詎乙○○仍不知悔改，復基於施用第一級毒品海洛因之犯
      意，於98年9 月12日晚間某不詳時間，在其位於新竹縣竹
      北市○○路○段187巷22號之居處，以將第一級毒品海洛因
      摻水置於注射針筒（未扣案）注射入體內之方式，非法施
      用第一級毒品海洛因1 次；另基於施用第二級毒品甲基安
      非他命之犯意，於上開時間、地點，以將第二級毒品甲基
      安非他命置於玻璃球吸食器（未扣案）內燒烤後吸取煙霧
      之方式，非法施用第二級毒品甲基安非他命1 次。嗣為警
      於98年9 月13日上午11時許，在上址查獲，並經得其同意
      採尿後，檢驗結果呈安非他命、甲基安非他命、可待因、
      嗎啡陽性反應，始知上情。
（四）案經新竹縣政府警察局竹北分局報告臺灣新竹地方法院檢
      察署檢察官偵查起訴後，經檢察官聲請認罪協商判決，由
      本院合議庭裁定由受命法官獨任改依協商程序而為判決。
三、處罰條文：
    毒品危害防制條例第10條第1項、第2項，刑法第11條前段、
    、第47條第1項、第51條第5款。
四、協商判決除有刑事訴訟法第455條之4第1項第1款於本訊問程
    序終結前，被告撤銷協商合意或檢察官撤回協商聲請者；第
    2款被告協商之意思非出於自由意志者；第4款被告所犯之罪
    非第455條之2第1項所定得以協商判決者；第6款被告有其他
    較重之裁判上一罪之犯罪事實者；第7 款法院認應諭知免刑
    或免訴、不受理者情形之一，及違反同條第2 項「法院應於
    協商合意範圍內為判決；法院為協商判決所科之刑，以宣告
    緩刑或2 年以下有期徒刑、拘役或罰金為限」之規定者外，
    檢察官與被告均不得上訴。
五、如有前項得上訴之情形，得自收受宣示判決筆錄送達之日起
    10日內，向本院提出上訴書狀，上訴於第二審法院。
本案經檢察官洪期榮到庭執行職務。
中    華    民    國    98    年    11    月    30    日
                  刑事第九庭    書  記  官  林兆嘉
                                審判長法官  劉兆菊
以上筆錄正本係照原本作成。
中    華    民    國    98    年    11    月    30    日
                                書  記  官  林兆嘉
附錄本案論罪科刑法條全文：
毒品危害防制條例第10條
施用第一級毒品者，處6月以上5年以下有期徒刑。
施用第二級毒品者，處3年以下有期徒刑。


司法院資訊處製作；財團法人民間司法改革基金會備份。
